臺灣高等法院高雄分院刑事判決　　　　　　　　九十三年度上更(一)字第一四八號
　　上　訴　人
　　即　被　告　戊○○
　　選任辯護人　沈榮生律師
右上訴人因違反毒品危害防制條例案件，不服臺灣高雄地方法院九十一年度訴字第二
二三八號中華民國九十二年七月十日第一審判決（起訴案號：臺灣高雄地方法院檢察
署九十年度偵字第二三０六五號），提起上訴，判決後經最高法院發回更審，本院判
決如左：
      主  文
原判決撤銷。
戊○○連續販賣第一級毒品，處有期徒刑拾壹年，褫奪公權捌年。扣案之第一級毒品
海洛因（三袋合計淨重零點三六公克）沒收銷燬之；扣案之包裝袋三個（即前開海洛
因之包裝袋）、夾鏈袋一大包、行動電話一具、現金新台幣四百元均沒收，另所得財
物新台幣五百元沒收之，如全部或一部不能沒收時，以其財產抵償之。
      事  實
一、戊○○明知海洛因係第一級毒品，不得非法持有、販賣，竟意圖營利，基於販賣
    海洛因營利之概括犯意，以其所有之0000000000號行動電話（摩托羅
    拉廠牌、Ｐ七三八九ｉ型式、序號：000000000000000號）為聯
    絡之工具，先於民國九十年十月中旬以前開行動電話與丁○○聯繫販售毒品海洛
    因之事宜，雙方約在高雄市○○路與武營路口，由戊○○以新台幣（下同）五百
    元之價格販賣毒品海洛因一袋予丁○○，復於九十年十一月七日經戊○○以前開
    行動電話聯繫丁○○販售毒品海洛因，經丁○○同意，雙方約定當日十三時許在
    高雄市○○路二八七巷進行交易，丁○○駕駛車號六Ｍ—六五五六號自小客車前
    往，戊○○則騎乘機車赴約，因員警已獲得戊○○販賣毒品之線報而進行跟監至
    前開戊○○與丁○○所約定交易地點，見戊○○騎乘機車至丁○○所駕之車輛旁
    交談，員警立即上前圍捕，並逮捕丁○○（施用毒品部分，業經原審法院裁定令
    入勒戒處所觀察勒戒），而戊○○發覺有異即加速逃逸，該次販賣行為而告未遂
    。戊○○仍承前開販賣毒品海洛因之概括犯意，於同日接獲殷志雄表示欲購買毒
    品海洛因之電話，雙方約定於當日十三時許，在高雄縣鳳山市○○路高速公路涵
    洞下進行交易，戊○○、殷志雄均依約前往，殷志雄並將現金四百元交予戊○○
    收受，戊○○正持毒品海洛因欲交予殷志雄之際，跟監員警立即上前進行逮捕，
    戊○○即將該包毒品海洛因丟棄地上而未遂，然仍為警發覺而查獲，當場扣得戊○○販賣毒品所得現金四百元、毒品海洛因一袋（含袋重零點三公克），及前開
    戊○○所有供聯繫販賣毒品所用之0000000000號行動電話一具，經戊○○同意，帶同員警前往位於高雄縣鳳山市○○路一七三號三樓之租屋處進行搜
    索，並扣得毒品海洛因二袋及戊○○所有預備供販賣毒品分裝使用之空夾鏈袋一
    大包。
二、案經高雄市政府警察局移送臺灣高雄地方法院檢察署檢察官偵查起訴。
      理  由
一、訊據上訴人即被告戊○○固不諱言與證人丁○○、殷志雄二人相識，並於前開時
    、地與該二證人見面之事實，惟矢口否認有販賣第一級毒品海洛因之犯行，辯稱
    ：伊與丁○○、殷志雄相約見面只是要向他們借款償還銀行貸款，並無販賣毒品
    之行為，警方在現場查扣之海洛因係伊供施打之用，又證人丁○○與殷志雄二人
    於警訊時，係受警方毆打，才說向伊買毒品云云。
二、經查：
（一）前開被告戊○○進行毒品交易情形而為警跟監查獲之事實，業據證人即查獲員
      警丙○○於原審到庭證稱：我擔任高雄市警局刑警大隊偵二隊四分隊小隊長，
      事前有線民提供戊○○在販毒，線民有提供詳細交易地點，他們習慣在高速公
      路涵洞下交易，我們有先去看過地點：：線民並沒有提供交易的時間，因此我
      們同仁均在附近守候，本件是我們事前即跟蹤戊○○所騎乘機車，並見丁○○
      開車，二人到武營路二八七巷進行交易時，均未下車，戊○○騎機車到丁○○
      轎車旁邊：：我們過去後，戊○○立即騎乘機車逃逸，僅逮捕到丁○○，並在
      丁○○之香菸盒內查扣一包海洛因，事後我們又到戊○○租屋地點大明路一一
      三號三樓樓下埋伏，我們等到戊○○出來後，又跟蹤戊○○到高速公路涵洞，
      我們看到戊○○正在跟殷正雄交易毒品，我們就上前逮捕，並在地上查獲一包
      毒品海洛因及現金四百元等語（見原審卷第三十八至三十九頁），甚為詳盡。
（二）又被告戊○○如何於前開時、地販售毒品海洛因予郭勝雄、殷志雄二人之事實
      ，亦據證人丁○○於警訊中證稱：「我所施用之毒品是向綽號阿明仔之男子所
      購買」、「我都是打0000000000號電話向阿明聯絡購買毒品」、「
      我認識他（即被告戊○○）」、「我是向他購買毒品才認識的」、「（你供稱
      你所施用的毒品係向綽號阿明仔之男子所購買，為何現在又供稱戊○○也是你
      向他購買毒品時才認識的？）因為綽號阿明仔就是警方在新富路涵洞下所查獲
      的戊○○，阿明仔就是戊○○」、「（你共向戊○○購買毒品幾次？一次價錢
      為何？在何處交易？）我共向戊○○購買毒品一次，：：今天我要向他購買毒
      品時沒有成交，價錢為五百元至一千元不等，交易地點都在新富路與武營路口
      」、「（你今日十三時在武營路二八七巷做何事？）我約戊○○（阿明）在那
      邊向他購買毒品」、「（你今天向阿明購買多少毒品？）沒有購買到毒品」、
      「（你是否有與阿明碰面？）有」、「（為何沒有購買到毒品？）因為我們碰
      面後，阿明就騎車跑了」、「（你為警所查獲之殘留毒品海洛因粉末夾鏈袋一
      包是否就是之前向戊○○所購買毒品所留下之夾鏈袋？）是的，沒有錯」、「
      我是在九十年十月中旬開始向戊○○購買毒品」、「（你與戊○○如何認識？
      是否有仇恨或任何糾紛？）經朋友介紹認識，我與他沒有仇恨或任何糾紛」、
      「（現在本分隊之戊○○是否就是你向其購買毒品來吸食綽號阿明仔之男子？
      ）經我當場指認，戊○○就是我向其購買毒品來吸食綽號阿明仔男子之人沒有
      錯」等語（見警訊卷第九至十一頁、第十三頁）；證人殷志雄亦證稱：「警方
      於九十年十一月七日十三時三十分許，在高雄縣鳳山市○○路之高速公路涵洞
      下，見我與綽號明仔之男子欲交易毒品時，向我等表明身份，當時我已將現金
      四百元拿給阿明，當時警方自阿明腳下起獲他丟棄之海洛因夾鏈帶一包，隨後
      就將我們帶回隊上調查」、「（你是否要以四百元向阿明購買毒品？）是」、
      「我均打阿明所有之0000000000號行動電話聯絡購毒事宜」、「我
      僅於今日第一次向他購買毒品」、「（現經你當場指認該戊○○是否就是綽號
      阿明之男子？）經我當場指認，該戊○○就是綽號阿明之男子」、「（你與戊○○有無仇恨或糾紛？）均沒有」、「（警方自你身上起獲之便條紙上所載之
      電話：明—0000000000號是否就是阿明的電話？）是的」、「（你
      有無欠戊○○錢？於現場查獲之新台幣四百元是你還給戊○○的？還是向戊○○購買毒品海洛因的錢）我欠他四百元，現場查獲之四百元是我向戊○○購買
      毒品海洛因的錢」等語（見警訊卷第十四頁背面至第十六頁背面），均甚明確
      。
（三）被告雖辯稱：承辦本案之員警丙○○以脅迫利誘之方式要伊指證黃明凱販賣毒
      品，伊原稱毒品係向泉仔購買，但丙○○就是要伊供出黃明凱，並開始毆打丁○○、殷志雄給伊看，伊即聯絡黃明凱，丙○○並因被告有配合伊辦案，即將
      查扣證物袋內抽出針筒一支及海洛因二包，讓伊自己拿去一間小房間內自己施
      打，前後共施打二次，該支針筒伊打完後，應是丟在垃圾筒內，現場查獲之針
      筒數量與移送針筒數量應少一支；辯護意旨並以：丁○○、殷志雄之警詢筆錄
      應與錄音帶內容相符，本案檢方無法提出錄音帶，且殷志雄、丁○○既係因警
      員不當取供，自無證據能力；又海洛因一錢三十七公克市價約一萬六千多元，
      零點一公克就是四百元，殷志雄四百元買零點三公克與市價不相當，被告當天
      約殷志雄、丁○○見面，係要向渠等借錢以繳交中興銀行信用卡卡費云云；惟
      查：
  、被告於原審供稱：丁○○、殷志雄均被警員打耳光、扯頭髮，於本院供稱：伊
      與丁○○、殷志雄三人被扣在一起，丙○○就先打丁○○、殷志雄，然後拔下
      伊眼鏡，準備要打伊，並恐嚇伊筆錄要按其（即丙○○）之前陳述講；嗣於本
      院審理期日又稱：丙○○提供海洛因及針筒（即在被告租處查扣部分）讓伊施
      打各等情，被告前後所述警員不當取供之情節已有未符，況製作警訊筆錄之員
      警丙○○、乙○○已到庭結證並未對丁○○、殷志雄有強暴、脅迫等不當取供
      及讓被告施用毒品等之情事，且丁○○於偵查中並未供稱有遭警員毆打（嗣經
      原審、本院多次傳喚未到庭），另殷志雄則於原審明白供稱：警察並沒有以強
      暴或脅迫方式訊問我等語（見原審卷第五十三至五十四頁），被告供稱丁○○
      、殷志雄遭警毆打等情，已難採信，另本案警方當場查扣之針筒本即八支，有
      筆錄及現場照片可憑，被告於本院提示扣案之照片時，復供稱「數量應該沒有
      短少，可能丟到垃圾桶他又放回證物袋」等語，足認並無實證可資證明被告所
      述為真實。
  、本件員警訊問丁○○、殷志雄，當時均有全程錄音，已據證人丙○○、乙○○
      證述明確，並有警方移送書載明可憑，雖經本院調取丁○○、殷志雄施用毒品
      案卷，該卷證內已無錄音帶存放，惟此無非因前開案件業已確定消音所致，難
      謂警方並未依刑事訴訟法規定辦理。
  、按證人之陳述有部份前後不符，或相互間有歧異時，究竟何者為可採，法院仍
      得本其自由心證予以斟酌，非謂一有不符或矛盾，即應認其全部均為不可採信
      ，尤其關於行為動機、手段及結果等之細節方面，證人之證言，有時亦有予渲
      染之可能，然其基本事實之陳述，若果與真實性無礙時，則仍非不得予以採信
      （最高法院七十四年台上字第一五九九號判例意旨參照）；本件證人殷志雄於
      警訊時指證於前述時、地向被告購買價格四百元之毒品海洛因，但於原審調查
      時則改稱：當天我約戊○○出來，是要將向戊○○所借之四百元還給他，並與
      戊○○約在高速公路涵洞下見面，在警局所述並不實在，因警察說，要照警察
      所寫的筆錄講就放我回去，我才如此說（見原審卷第五十三至五十四頁）；另
      丁○○於偵查中亦稱：警訊是警方叫伊說的云云。惟被告戊○○於警訊中先供
      稱：當天殷志雄並不是向我購買毒品，他是拿四百五十元要還我，遇上警方時
      ，五十元硬幣掉在地上沒有尋獲等語（見警訊卷第三頁背面），於原審調查時
      則改稱：我與殷志雄是鄰居，當天是我打電話給殷志雄，要向殷志雄討五百元
      ，因殷志雄欠我五百元，當天要繳信用卡卡費，我自己錢不夠才向殷志雄討錢
      等語（見原審卷第九十九至一○○頁），是有關殷志雄究竟欠被告戊○○多少
      錢，被告戊○○先稱是四百五十元，之後有改稱是五百元，而證人殷志雄則稱
      是四百元，另有關當天究竟是被告戊○○約出證人殷志雄或是證人殷志雄主動
      約被告戊○○，被告戊○○稱是其主動約證人殷志雄，證人殷志雄則稱是其約
      出被告戊○○，則被告戊○○前後所供已有不一，且與證人殷志雄所陳亦有不
      符，均有疑義。且一般證人基於人性之弱點以及事後避免得罪涉案被告之考量
      ，往往事後翻異前供而改為有利於被告證述之現象，甚至諉稱其在警訊時所述
      係警方自行杜撰，或係因緊張而不知所述，其並未作此證述云云，藉以避免遭
      被告仇視，而被告亦每利用此種情形，主張證人所為不利於渠之指證前後有所
      矛盾或非出於本意，而請求法院排斥其證詞之可信性而為其有利之判決，惟法
      院對證人所為前後矛盾不一之證述，不宜僅依表面觀察，發現其一有矛盾情形
      即全然摒棄不採，亦不應依證人事後之翻供即認其原先之證詞不實，法院為確
      實發現真實，仍有必要依前述證人人性弱點之角度深切觀察其前後所為不同之
      證述，何者係真實可信，何者係事後為避免得罪被告所為迴護之詞，而不應採
      信，以作為判決之依據。本件證人殷志雄係被告之朋友，另被告於原審亦稱：
      約丁○○係要向丁○○借款云云，顯見被告與證人殷志雄、丁○○間並無何恩
      怨、糾紛或仇恨，是在客觀上證人殷志雄、丁○○並無虛詞誣陷被告之必要，
      且證人殷志雄、丁○○於警局接受調查時，有關向被告戊○○購買毒品海洛因
      之約定時間、地點、價格等細節，均已陳述明確，語意亦十分堅決肯定，因此
      該部分之證詞，並無矛盾及瑕疵，則證人殷志雄、丁○○該部份所陳為不利於
      被告戊○○之指證，實無不可採信之理。反觀，證人殷志雄、丁○○事後於原
      審、偵查翻異前供而為有利於被告戊○○之證詞，其中殷志雄不僅與被告戊○○所述不符，且證人殷志雄如係要還錢給被告戊○○，應無相約至高速公路涵
      洞下還款之理？而員警如何能在證人殷志雄、丁○○無提供任何資料予承辦員
      警之情形下，自行編纂筆錄內容？顯見證人殷志雄事後於原審調查證述各節乃
      係基於人性弱點所為迴護被告戊○○之飾詞，殊無足採，依刑事訟法第一百五
      十九條之二規定，本院認證人殷志雄前述於警訊之證述，與審判中所述不符，
      惟於警訊之證述具有較可信度，且係證明確有被告販賣毒品者，得採為被告戊○○犯罪之證據。另有關證人丁○○於九十年十一月七日二十一時許，於警局
      進行第一次調查時，已同意夜間詢問，並表明精神狀況良好，意識清醒，有前
      開筆錄可憑，被告於原審之辯護人以證人丁○○於是日二十三時三十分許員警
      欲進行第二次詢問時，證人丁○○表示精神不好，很想睡覺而認證人丁○○於
      第一次筆錄係在精神狀況不佳之情狀下所進行，顯係臆測，且二次調查間相隔
      約二小時，且於翌日即十一月八日九時三十分許進行第三次調查，仍指稱毒品
      海洛因係向被告戊○○所購，證人丁○○於原審及本院經傳訊均未到庭，依刑
      事訟法第一百五十九條之三規定，堪認證人丁○○前開於警訊所證述內容堪以
      採信，亦得採為被告戊○○犯罪之證據。
  、又毒品海洛因之市價，每因大盤、中盤、小盤而有差異，且毒梟手上貨源是否
      充足、有無急需用錢、成分高低亦為影響販賣價格之因素，殷志雄確以四百元
      之價格向被告購買當場被查扣之海洛因一包，已如前述，辯護意旨以四百元購
      買零點三公克之海洛因與市價不相當云云，亦無足取。辯護人另聲請將查扣之
      丁○○持有之毒品與戊○○持有之毒品送鑑定成分是否相同一節，查丁○○持
      有之毒品係之前向戊○○購買所留下之夾鏈袋，已據丁○○供明，如前二、（
      二）所述，既非當天購自戊○○，其成分是否與戊○○當天被查扣之毒品成分
      相同，並無礙事實之認定，核無鑑定之必要。
（四）此外，復有臺灣大哥大股份有限公司九十年十一月十九日所提出之被告戊○○
      及黃明凱之通聯紀錄一份、證人丁○○、殷志雄二人指認被告戊○○之指認單
      二份，及證人殷志雄載有被告戊○○之綽號「明」與聯絡之行動電話之紙條一
      紙等資料附卷可查；又扣案之現金四百元係交易毒品之代價，並非借款，已如
      前述，且被告於九十年十一月間應繳交中興銀行之信用卡帳款，應繳日期為九
      十年十二月一日，有中興銀行信用卡部函一紙附卷可證，被告辯稱：被查獲當
      天（九十年十一月七日）要繳信用卡費，自己錢不夠才向殷志雄討錢云云，顯
      不足採。證人丙○○雖於本院前審到庭證稱：查獲被告戊○○時，其行動電話
      有接到銀行催繳信用卡帳款等語，亦難為被告有利之認定。
（五）況被告戊○○與證人丁○○、殷志雄均有施用毒品海洛因，經原審法院裁定送
      觀察勒戒之情形，且前開三人本身查獲當日所採尿液經送驗結果，均呈毒品嗎
      啡陽性反應，有被告戊○○、證人殷志雄、丁○○之全國前案紀錄表三份，及
      姓名代碼對照表、高雄市政府衛生局九十年十一月十六日以高衛試煙字第Ｅ—
      二八五號煙毒尿液檢驗成績書各一份在卷可憑，又被告戊○○於九十年十一月
      七日在高雄縣鳳山市○○路與武營路口之高速公路涵洞下將毒品海洛因販售予
      證人殷志雄時，適為警當場查獲，並在地上扣得白粉一袋，經送檢驗確為毒品
      海洛因無訛，有相片一幀、扣押物品清單，及法務部調查局九十年十二月四日
      以（九十）陸（一）字第九０一八九七五七號鑑定通知書各一紙在卷可佐。於
      同日逮捕被告戊○○後，經被告戊○○同意，帶同員警前往位於其高雄縣鳳山
      市○○路一七三號三樓之租屋處進行搜索，當場於被告租屋處內扣得注射針筒
      八支、毒品海洛因二包、塑膠剷管一支，殘留毒品海洛因粉末夾鏈袋二枚、空
      夾鏈袋一大包，及摩托羅拉廠牌Ｐ七三八九ｉ型式之行動電話一具等物，而白
      粉二袋經送檢驗確為毒品海洛因，與前開所扣得之毒品海洛因合計共淨重零點
      三六公克（包裝重合計為零點六六公克），並將前開扣案之塑膠剷管一支、注
      射針筒八支及殘留白色粉末之夾鏈袋二枚均送檢驗，亦均檢驗出呈毒品海洛因
      陽性反應等情，分別有相片六幀、扣押物品目錄表，前開鑑定通知書，及高雄
      醫學大學附設中和紀念醫院九十一年八月二十八日以報告編號九一０八—二三
      一號、二三二號、二三三號檢驗報告書等資料均附卷可憑；顯見被告戊○○與
      證人丁○○、殷志雄等人均有施用毒品海洛因之習慣，而毒品海洛因吸食者間
      彼此互供有無之小型零星交易情形極為普遍，且上開互通有無之零星交易亦為
      一般吸用者取得毒品海洛因之主要方式，堪認證人丁○○、殷志雄二人在警局
      所為不利於被告戊○○之指證，核與經驗法則相符，應係真實可信，堪作為認
      定被告戊○○犯行之依據。若被告戊○○所稱前開毒品係需供己施用，又何須
      分裝成小包，徒然於分裝過程中增加損耗？益徵被告戊○○購置分裝袋係為出
      售而予分裝之需。
（六）又毒品海洛因物稀價昂，取得不易，且為政府嚴予查緝之違禁物，而依法所規
      定非法販賣毒品海洛因之刑責甚重，其法定本刑為無期徒刑及死刑，凡非法販
      賣毒品海洛因者，苟無利潤可圖，衡情應無甘冒被查緝法辦重刑之危險而無端
      平價供應他人，被告販賣毒品海洛因予殷志雄、丁○○係基於營利之意圖，亦
      堪認定。
（七）另有關施用毒品者向被告戊○○購買毒品之次數及金額部分︰證人丁○○部分
      ：據被告丁○○證述曾以五百元至一千元不等之價格向被告戊○○購買毒品海
      洛因，於九十年十月中旬購買一次，另一次即為九十年十一月七日，但尚未取
      得毒品海洛因，被告戊○○即騎機車跑掉等語，可認被告戊○○販售第一級毒
      品海洛因予證人之次數為二次，為警查獲之部分，因尚未支付價金及交付毒品
      ，應為未遂，另一次為被告利益計，爰認被告戊○○販售毒品海洛因予證人丁○○之所得為五百元；另被告戊○○販售毒品海洛因予證人殷志雄部分：據證
      人殷志雄所陳：僅向被告戊○○購買一次毒品海洛因，價格為四百元，該筆款
      項亦經警查獲時所扣得。從而，可認被告先後多次販售毒品海洛因予證人丁○○及殷志雄等人之所得為九百元甚明。
（八）綜上所述，本件事證明確，被告戊○○意圖營利而非法販賣第一級毒品之犯行
      堪以認定。
三、核被告所為，係犯毒品危害防制條例第四條第一項之販賣第一級毒品罪。被告於
    九十年十月中旬以五百元販賣海洛因予丁○○該次為既遂，另於同年十一月七日
    販賣海洛因予丁○○、殷志雄部分，並未完成交易，則屬未遂，被告先後多次販
    賣犯行（含既、未遂），時間緊接，犯罪構成要件相同，顯係基於概括犯意反覆
    為之，應依連續犯之規定，以情節較重之販賣第一級毒品既遂罪論，除該罪法定
    本刑無期徒刑、死刑部分不得加重外，就其餘部分依法加重其刑。其因販賣而持
    有海洛因之低度行為，為販賣之高度行為所吸收，不另論罪。又被告販賣海洛因
    於殷志雄該次，被告尚未將海洛因交付予殷志雄，並未完成賣出之行為，應為未
    遂，公訴意旨認被告戊○○於九十年十一月七日十三時許，在高雄市○○路二八
    七巷販售毒品予證人殷志雄部分係屬既遂，顯有誤會，應予變更起訴法條，附此
    說明。又被告販賣第一級毒品海洛因之犯行，其法定最低本刑為無期徒刑，惟被
    告戊○○尚非販賣毒品之大中盤商，且其販賣第一級毒品之犯行所得、次數尚屬
    有限，就前開犯行，如處以法定最低本刑之無期徒刑，仍嫌過重，此部份犯罪情
    狀顯可憫恕，爰依刑法第五十九條規定，減輕其刑，並依法先加後減之。
四、原審為被告論罪科刑之判決固非無見，惟查被告於九十年十一月七日販賣海洛
    因予丁○○、殷志雄部分，均屬未遂，原審認定為既遂，即有未當；被告自始
    至終均未供稱其販賣毒品海洛因之來源係向黃明凱購得，原審認定被告向黃明凱
    購得毒品海洛因後，出售予丁○○、殷志雄，即失所依據；被告上訴意旨，否認
    有販賣毒品海洛因犯行，指摘原判決不當，固無理由，惟原判決既有前開可議之
    處，自應予撤銷改判，審酌被告戊○○之素行不佳，有多次違反麻醉藥品管理條
    例、肅清煙毒條例之前科，當深知毒品對人之危害性，猶圖一己之私利售予他人
    而戕害身心，且於犯後否認犯行等一切情狀，量處有期徒刑十一年，又依其犯罪
    之性質，認有褫奪公權之必要，併予宣告褫奪公權八年；扣案之毒品海洛因共三
    袋（合計淨重零點三六公克）為毒品危害防制條例第二條所定之第一級毒品，應
    依毒品危害防制條例第十八條第一項規定諭知沒收銷燬之。另扣案之毒品海洛因
    外包裝三袋、摩托羅拉廠牌、Ｐ七三八九ｉ型式（序號：0000000000
    00000號）之行動電話一具，均為被告戊○○所有，業據被告戊○○供述甚
    明，且分別為聯繫販賣毒品所用之物，及為販售毒品包裝、分裝使用之物，均依
    同條例第十九條第一項之規定沒收之，被告戊○○販賣毒品海洛因所得九百元，
    應依同條例第十九之規定沒收之，其中未扣案五百元如全部或一部不能沒收時，
    以被告戊○○之財產扺償之，空夾鏈袋一大包，為被告所有預備供販賣毒品之用
    ，應依刑法第三十八條第一項第二款規定沒收。另扣案之含有毒品海洛因粉末之
    殘渣袋二枚、塑膠剷管一支、針筒八支，則為被告戊○○供己施用毒品所使用之
    物，則與販賣毒品無涉，不另為沒收之諭知。
五、被告雖於警訊時供出其施用毒品之來源，係向黃明凱所購買，惟被告並未坦承有
    販賣毒品海洛因給丁○○、殷志雄之來源，亦係向黃明凱販入後賣出，並不符合
    毒品危害防制條例第十七條減輕其刑之規定，併此敘明。
據上論斷，應依刑事訴訟法第三百六十九條第一項前段、第三百六十四條、第二百九
十九條第一項前段、第三百條、毒品危害防制條例第四條第一項、第十八條第一項前
段、第十九條第一項、刑法第十一條前段、第五十六條、第三十七條第二項、第三十
八條第一項第二款、第五十九條，判決如主文。
本案經檢察官陳建年到庭執行職務。
中      華      民      國    九十三    年      十      月    二十一    日
                              臺灣高等法院高雄分院刑事第八庭
                                  審判長法官  惠光霞
                                        法官  甲慶鐘
                                        法官  趙文淵
右正本證明與原本無異。
如不服本判決應於收受本判決後十日內向本院提出上訴書狀，其未述上訴理由者，
並得於提起上訴後十日內向本院補提理由書狀（均須按他造當事人之人數附繕本)「
切勿逕送上級法院」。
                                      書記官  吳新貞
中      華      民      國    九十三    年      十      月     二十二   日
附錄：本判決論罪科刑法條：
毒品危害防制條例第四條第一項：
製造、運輸、販賣第一級毒品者，處死刑或無期徒刑；處無期徒刑者，得併科新台幣
一千萬元以下罰金。
